臺灣高雄地方法院刑事判決　　　　　　　96年度重訴字第45號
公　訴　人　臺灣高雄地方法院檢察署檢察官
被　　　告　甲○○
　　　　　　　　　　現另案於臺灣高雄監獄執行中
選任辯護人　王進勝律師
　　　　　　吳賢明律師
　　　　　　黃淑芬律師
上列被告因違反槍砲彈藥刀械管制條例案件，經檢察官提起公訴
（96年度偵字第8018號），本院判決如下：
    主  文
甲○○未經許可，持有具殺傷力之子彈，處有期徒刑肆月，併科
罰金新台幣肆萬元，罰金如易服勞役，以新台幣貳仟元折算壹日
。減為有期徒刑貳月，併科罰金新台幣貳萬元，罰金如易服勞役
，以新台幣貳仟元折算壹日。扣案具殺傷力之土造子彈參顆，沒
收之。又製造可發射子彈具有殺傷力之改造手槍，處有期徒刑伍
年陸月，併科罰金新台幣拾伍萬元，罰金如易服勞役，以新台幣
貳仟元折算壹日。扣案之可發射子彈具有殺傷力之改造手槍壹支
（含彈匣壹個、槍枝管制編號0000000000）沒收之。
又製造可發射子彈具有殺傷力之改造手槍，未遂，處有期徒刑貳
年捌月，併科罰金新台幣捌萬元，罰金如易服勞役，以新台幣貳
仟元折算壹日。扣案之不具殺傷力改造手槍壹支（含彈匣壹個、
槍枝管制編號0000000000）、半成品土造子彈柒顆、
玩具金屬彈殼陸顆、黑色火藥拾肆公克、鑽頭壹支、老虎鉗壹支
均沒收。應執行有期徒刑捌年，併科罰金新台幣貳拾伍萬元，罰
金如易服勞役，以新台幣貳仟元折算壹日。扣案具殺傷力之土造
子彈參顆、可發射子彈具有殺傷力之改造手槍壹支（含彈匣壹個
、槍枝管制編號0000000000）、不具殺傷力改造手槍
壹支（含彈匣壹個、槍枝管制編號0000000000）、半
成品土造子彈柒顆、玩具金屬彈殼陸顆、黑色火藥拾肆公克、鑽
頭壹支、老虎鉗壹支均沒收。
    事  實
一、甲○○明知可發射子彈具有殺傷力之改造手槍及具有殺傷力
    之子彈均為管制物品，非經中央主管機關許可，不得擅自製
    造、販賣、轉讓、持有或寄藏，竟基於持有具殺傷力子彈，
    以及製造可發射子彈具有殺傷力之改造手槍、具殺傷力之子
    彈之犯意，先於民國95年1 、2 月間某日，在高雄市○○區
    ○○路某處，自姓名年籍不詳之成年男子處，受寄具有殺傷
    力之土造子彈5 顆以及不具殺傷力之土造子彈1 顆之後，乃
    未經許可而持有之。另於同年6 月下旬某日，在高雄市六合
    夜市向姓名年籍不詳之成年人，分別以新臺幣（以下同）
    4000 元 、1600元之代價，購得仿克拉克（GLOCK）27 型半
    自動手槍1 把（含彈匣1 個，槍枝管制編號：0000000000號
    ）、半成品槍管2 支，後於同年12月中旬某日13時許，在高
    雄縣鳥松鄉○○路81-7號2 樓之1 居住處，以纖細鐵鋸條（
    未具扣案）鋸斷仿克拉克手槍槍管內阻鐵予以貫穿後，再將
    槍管前端截斷換裝鐵管之方式，製造完成，使之成為可發射
    子彈而具有殺傷力之改造手槍1 支。又於96年2 月下旬某日
    ，透過網際網路連結至雅虎奇摩模型槍網站，向姓名年籍不
    詳之網友，以2900元購得仿貝瑞塔（BERETTA）92FS 型半自
    動手槍1 把（含彈匣1 個，槍枝管制編號：0000000000號）
    、半成品土造子彈7 顆、玩具金屬彈殼6 顆，並於96年3 月
    上旬某日，前往五金行購買鑽頭、老虎鉗各1 枝後，在前揭
    居住處，本於製造可發射子彈具有殺傷力之改造手槍之犯意
    ，利用打火機燒熔釣魚鉛塊產生液體滴在仿貝瑞塔手槍之槍
    管，再以老虎鉗夾住鑽頭用手轉動槍管，以此方式試圖貫通
    該槍管，而著手製造可發射子彈具有殺傷力之改造手槍，然
    因該槍管太硬以致無法貫穿而未遂，又旋於同一時地，本於
    製造具殺傷力子彈之犯意，自沖天炮刮取黑色火藥14公克，
    作為裝填於前揭半成品土造子彈、玩具金屬之用，而著手製
    造具殺傷力之子彈，惟亦未製造完成。嗣後甲○○因另案被
    訴違反毒品危害防制條例案件為本院發佈通緝，於96年3 月
    11 日14 時30分許，在高雄縣鳥松鄉○○路81-7號地下停車
    場為警逮捕，並於其所駕駛之自用小客車內扣得其所有上開
    改造手槍2 支（含彈匣2 個）、半成品槍管2 支、具殺傷力
    土造子彈5 顆（已因鑑驗試射2 顆）、不具殺傷力土造子彈
    1 顆、半成品土造子彈7 顆、玩具金屬彈殼6 顆、鑽頭1 枝
    、老虎鉗1 枝、黑色火藥1 罐（重14公克）。
二、案經高雄縣政府警察局仁武分局報請臺灣高雄地方法院檢察
    署檢察官偵查起訴。
    理  由
壹、程序方面（證據能力之判斷）
一、按被告以外之人於審判外之言詞或書面陳述，除法律有規定
    者外，不得作為證據，刑事訴訟法第159 條第1 項固定有明
    文；惟按被告以外之人於審判外之陳述，雖不符前4 條之規
    定，而經當事人於審判程序同意作為證據，法院審酌該言詞
    陳述或書面陳述作成時之情況，認為適當者，亦得為證據。
二、本件判決所引用之書面證據，雖係傳聞證據，本質為被告以
    外之人於審判外之書面陳述，依刑事訴訟法第159 條第1 項
    之規定，不具證據能力。惟經被告、選任辯護人於本院審理
    時，經審判長提示並告以要旨後，被告及選任辯護人均知悉
    該等證據係被告以外之人於審判外之書面陳述，均未於言詞
    辯論終結前表示異議，本院審酌上開證據作成時之情況，認
    為適當，依刑事訴訟法第159 條之5 第1 項、第2 項規定，
    認應有證據能力。
貳、實體方面（認定事實之理由）
一、前開時地犯罪事實，已據被告甲○○於96年3 月12日警詢，
    以及96年3 月12日、同年4 月3 日偵訊坦承不諱（參見警卷
    第12至14頁，偵卷第11至12頁、第18至19頁）。復有上開手
    槍2 支（含彈匣2 個）、具殺傷力土造子彈5 顆、半成品土
    造子彈7 顆、玩具金屬彈殼6 顆、黑色火藥1 罐（重14公克
    ），改造手槍工具鑽頭、老虎鉗各1 枝扣案可證。而扣案之
    前開改造手槍、子彈、玩具金屬彈殼經送內政部警政署刑事
    警察局（下稱刑事警察局）以性能檢驗法、試射法鑑驗結果
    ，認送鑑手槍1 支（槍枝管制編號：0000000000），認係由
    仿GLOCK27 型半自動手槍製造之槍枝，將槍管內前端截斷後
    換裝金屬管（彈室仍為原金屬槍管之彈室）而成之改造手槍
    ，機械性能良好，可擊發適用子彈，認具殺傷力；送鑑手槍
    1 支（槍枝管制編號：0000000000），認係由仿貝瑞塔（
    BERETTA）92FS 型半自動手槍製造之槍枝，經檢視，槍管內
    具阻鐵，無法發射彈丸，認不具殺傷力；送鑑成品改造子
    彈6 顆，其中5 顆，認均係土造子彈，均具直徑約7.87mm
    金屬彈頭，採樣2 顆試射，均可擊發，認具殺傷力；另1 顆
    ，認係土造子彈，具直徑約6.88mm金屬彈頭，經實際試射，
    無法擊發，認不具殺傷力；送鑑半成品改造子彈13顆，其
    中7 顆，認均係土造子彈，具直徑約8.86mm金屬彈頭，經檢
    視，均不具底火，非為子彈之完整結構，認均係不具殺傷力
    ；另6 顆，認均係玩具金屬彈殼等，此有該局96年4 月10日
    刑鑑字第0960 047320 號槍彈鑑定書在卷可稽（詳偵卷第23
    至28頁），是被告除已著手製造可發射子彈之具殺傷力改造
    手槍行為之外，其中扣案仿克拉克（GLOCK）27 型半自動手
    槍1 把部分，更已經改造完成，被告自白與事實相符，其未
    經許可，持有具殺傷力子彈、製造可發射子彈之具殺傷力改
    造手槍既遂；以及製造可發射子彈之具殺傷力改造手槍未遂
    、製造具殺傷力之子彈未遂之犯行堪以認定。
二、被告雖嗣後翻異前詞，在96年3 月12日本院羈押訊問時陳稱
    ：扣案子彈成品6 顆是前案留下的；在96年11月13日本案審
    判中陳稱：扣案仿克拉克27型半自動手槍槍管內阻鐵不是伊
    鋸斷的，買到槍時就只有腳座，後來才把普通鐵管插進去，
    扣案之具殺傷力土造子彈5 顆，是綽號「瘋狗」之人交付的
    ，一開始就交付7 顆子彈、1 把槍，本來先藏放在高雄縣大
    社鄉○○村○○街8 號門口盆栽內，其中1 把槍、2 顆子彈
    ，是在95年11月24日被查獲當天帶在身上的，是因為老闆「
    邱俊仁」知道伊那邊有槍要伊帶去，結果在95年11月24日被
    警察查獲，剩下5 顆子彈，就在本案被查獲云云。辯護人雖
    具狀以：扣案仿克拉克27型半自動手槍，被告只是將槍管鋸
    掉插入鐵條，並未焊接或為其他處置，槍管尚會搖動，實難
    認具有殺傷力，改造槍枝必須填裝實彈實際試射鑑驗，才能
    判明是否具有發射力及殺傷力等語為被告辯護。經查：被告
    對於扣案仿克拉克27型半自動手槍之改造方式，已迭在警詢
    、偵查、96年3 月12日法院羈押訊問時，陳明係以鐵鋸先將
    槍管頭鋸斷後，再用另1 支鐵管置入底座使之密合而貫穿等
    語明確在卷。其在96年11月13日本院審訊時，翻異前供改稱
    ：買來就只有腳座，後來才把普通鐵管插進去，沒有鋸斷槍
    管阻鐵云云；對於供述內容與先前警詢、偵查所為供述發生
    歧異緣由，則供稱：警詢是因為警察說沒有人鋸為何會剩下
    槍管腳座，在偵查是因為警察局有承認，偵查就照這樣說云
    云，理由牽強，違背常理，顯係事後避重就輕之詞，並不可
    採。就取得扣案具殺傷力土造子彈5 顆，被告雖以前詞置
    辯，惟被告在96年4 月3 日偵查中，早已陳明另案95年11月
    24日晚上8 時，在高雄市○○路359 號查扣之改造槍枝、土
    造子彈是綽號「小武」之老闆在當天早上外出談生意時，交
    付寄放的等語，就交付槍彈之人、交付過程、交付時間，兩
    次陳述，顯然有異，被告於96年11月13日審訊前開所言，真
    實性已有可疑。且被告本案被查獲子彈數量，加計先前供承
    同時交付之不具殺傷力之土造子彈1 顆，總共為6 顆，核與
    被告前開陳稱包括先前被查獲之2 顆，「瘋狗」一次交付子
    彈7 顆數量亦不符合，是被告此部辯解，乃臨訟虛捏，試圖
    脫免刑責之詞，至為灼然，而不足採。扣案前開改造手槍1
    支（槍枝管制編號0000000000）經本院再送刑事警察局，裝
    填適用子彈實際試射結果，測得彈頭速度每秒為156 公尺，
    換算動能為57焦耳，單位面積動能為91焦耳／平方公分，依
    據司法院秘書長81年6 月11日秘台廳（二）字第06985 號函
    釋示：殺傷力的標準為在最具威力的適當距離，以彈丸可穿
    入人體皮肉層之動能為標準，而依日本科學警察研究所之研
    究結果，彈丸單位面積動能達20焦耳／平方公分則足以穿入
    體皮肉層，經該局對活豬做射擊測試結果，彈丸單位面積動
    能達24焦耳／平方公分即足以穿入豬隻皮肉層；又送鑑槍枝
    於試射後，雖槍機爆裂無法再使用，但其爆裂原因係因槍枝
    擊發子彈後產生之爆炸高壓後推彈殼撞擊槍機，因槍機無法
    承受其撞擊力道導致爆裂，爆裂發生時，彈頭已同時被推送
    離開槍管，故仍可測得彈頭發送速度等情，已分據刑事警察
    局以96年8 月30日刑鑑字第0960115062號函、96年11月6日
    刑鑑字第0960154764號函函覆在卷，已足認扣案仿克拉克27
    型半自動手槍之改造手槍，確實可發射子彈而具有殺傷力無
    訛，選任辯護人前開主張，亦無足取。
三、綜上所述，本案事證已臻明確，被告犯行可以認定，應依法
    論科。
參、論罪科刑
一、核被告所為，係犯槍砲彈藥刀械管制條例第12條第4 項之未
    經許可持有子彈罪、同條例第8 條第1 項之未經許可製造可
    發射子彈具有殺傷力之改造手槍罪，以及同條例第8 條第5
    項、第1 項之未經許可製造可發射子彈之具殺傷力改造手槍
    未遂罪，同條例第12條第5 項、第1 項之未經許可製造子彈
    未遂罪。被告為供裝填製造子彈之用，自沖天炮刮取黑色火
    藥14公克，已達著手階段，惟終未完成，為未遂犯，應依刑
    法第25條規定，減輕其刑。被告以一行為，觸犯槍砲彈藥刀
    械管制條例第8 條第5 項、第1 項，同條例第12條第5 項、
    第1 項之二罪名，為想像競合犯，應依刑法第55條前段規定
    ，從一重之製造可發射子彈之具殺傷力改造手槍未遂罪論處
    。被告所犯前開未經許可持有子彈罪、未經許可製造可發射
    子彈具殺傷力改造手槍既遂罪、未經許可製造可發射子彈之
    改造手槍未遂罪，犯罪時間分別相隔10月、2 月，行為互殊
    、犯意各別，應論以數罪，並予以併合處罰。爰審酌被告嗣
    後翻異前詞，試圖卸免刑責，難認有悔過決心；製造、持有
    上開具有殺傷力之槍枝、子彈，對社會治安危害甚鉅，暨其
    犯罪動機、目的等一切情狀，對於所犯前開三罪，各量處如
    主文所示之刑，並就諭知罰金部分諭知易服勞役之折算標準
    。又中華民國96年罪犯減刑條例業於96年7 月16日公佈施行
    ，本件被告所犯持有具殺傷力之子彈罪部分，犯罪時間係在
    96年4 月24日以前，罪名亦合於中華民國96年罪犯減刑條例
    ，應減其有期徒刑二分之一，如主文所示；至其所犯前揭其
    他二罪，依同條例第3 條第1 項第4 款規定，其罪名及刑度
    與減刑條例之規定不合，是不得減刑，附此敘明。並就前開
    應減刑之罪，與不應減刑之罪，定其應執行刑，並就諭知罰
    金部分諭知易服勞役之折算標準。被告犯製造可發射子彈之
    具殺傷力改造手槍既遂罪部分，扣案之可發射子彈具有殺傷
    力之改造手槍1 支（含彈匣1 個、槍枝管制編號00000000
    00 ） ，具有殺傷力，有上述刑事警察局槍彈鑑定書及覆函
    可憑，為違禁物，應依刑法第38條第1 項第1 款、第2 項宣
    告沒收之。被告犯製造可發射子彈具殺傷力之改造手槍未遂
    罪部分，扣案之不具殺傷力改造手槍1 支（含彈匣1 個、槍
    枝管制編號000000 0000） ，以及被告犯製造具殺傷力之子
    彈未遂罪部分，扣案之半成品土造子彈7 顆、玩具金屬彈殼
    6 顆、黑色火藥14公克、鑽頭1 支、老虎鉗1 支，分為被告
    供製造可發射子彈具殺傷力之改造手槍、具殺傷力之子彈等
    罪供犯罪所用之物，且為被告所有，已據被告陳明在卷，應
    依刑法第38條第1 項第2 款、第3 項前段，宣告沒收之。另
    不具殺傷力之土造子彈1 顆、半成品槍管2 枝，既不屬於違
    禁物，也非供被告犯本案犯行所用之物，爰不宣告沒收，末
    此敘明。
二、據上論斷，應依刑事訴訟法第299 條第1 項前段，槍砲彈藥
    刀械管制條例第12條第4 項、第8 條第1 項、第5項、第12
    條第1 項、第5 項，刑法第11條前段、第25條、第38條第1
    項第1 款、第2 款、第42條第3 項前段、第51條第5 款、第
    7 款、第9 款、第10款，55條前段，中華民國96年罪犯減刑
    條例第2 條第1 項第3 款、第7 條、第11條，判決如主文。
三、如不服本判決應於收受本判決後10日內向本院提出上訴書狀
    ，並應敘述具體理由，如未敘述上訴理由者，應於上訴期間
    屆滿後20 日 內補提理由書狀於本院（均須按他造當事人之
    人數附繕本）「切勿逕送上級法院」。
本案經檢察官王邦安到庭執行職務。
中　　華　　民　　國　　96　　年　　11　　月　　27　　日
                  刑事第六庭    審判長法  官  曾逸誠
                                      法  官  王  琁
                                      法　官  陳思睿
以上正本證明與原本無異。
中　　華　　民　　國　　96　　年　　11　　月　　27　　日
　　　　　　　　　　　　　　　　　  　書記官  何慧娟
附錄論罪科刑法條：
槍砲彈藥刀械管制條例第8條
未經許可，製造、販賣或運輸鋼筆槍、瓦斯槍、麻醉槍、獵槍、
空氣槍或第4 條第1 項第1 款所定其他可發射金屬或子彈具有殺
傷力之各式槍砲者，處無期徒刑或5 年以上有期徒刑，併科新臺
幣1 千萬元以下罰金。
未經許可，轉讓、出租或出借前項所列槍枝者，處 5 年以上有期
徒刑，併科新臺幣 1 千萬元以下罰金。
意圖供自己或他人犯罪之用，而犯前二項之罪者，處無期徒刑或
 7 年以上有期徒刑，併科新臺幣 1 千萬元以下罰金。
未經許可，持有、寄藏或意圖販賣而陳列第 1 項所列槍枝者，處
 3 年以上10年以下有期徒刑，併科新臺幣700 萬元以下罰金。
第 1 項至第 3 項之未遂犯罰之。
槍砲彈藥刀械管制條例第12條
未經許可，製造、販賣或運輸子彈者，處 1 年以上 7 年以下有
期徒刑，併科新台幣 500 萬元以下罰金。
未經許可，轉讓、出租或出借子彈者，處 6 月以上 5 年以下有
期徒刑，併科新台幣 300 萬元以下罰金。
意圖供自己或他人犯罪之用，而犯前二項之罪者，處 3 年以上
10 年以下有期徒刑，併科新台幣 700 萬元以下罰金。
未經許可，持有、寄藏或意圖販賣而陳列子彈者，處 5 年以下有
期徒刑，併科新台幣 300 萬元以下罰金。
第 1 項至第 3 項之未遂犯罰之。
